臺灣高雄地方法院刑事判決　　　　　　　　　　　　　九十二年度重訴字第四二號
　　公　訴　人　臺灣高雄地方法院檢察署檢察官 乙○○
　　被　　　告　甲○○
　　被　　　告　丁○○
　　共　　　同　林樹根
　　選　　　任　邱麗妃
　　辯　護　人　莊雯琇
右列被告因毒品危害防制條例案件，經檢察官提起公訴（九十二年度偵字第一○一九
號），本院判決如左：
    主  文
甲○○、丁○○共同連續販賣第二級毒品，甲○○處有期徒刑捌年陸月；丁○○處有
期徒刑柒年陸月。
扣案之安非他命伍包（驗後合計淨重肆仟玖佰柒拾陸點貳伍公克，包裝重陸拾壹點肆
公克、純度百分之玖肆點參玖、純質淨重肆仟陸佰玖拾柒公克）沒收銷燬之。共同販
賣毒品所得新台幣參仟元沒收之，如全部或一部不能沒收，以其財產抵償之。
    事  實
一、甲○○與丁○○共同基於販賣第二級毒品安非他命以牟取不法利益之概括犯意聯
    絡，由甲○○連續先於民國（下同）九十一年十二月二十八日十一時三十八分許
    ，在桃園縣楊梅鎮東流里二十六號住處內（○三七）八二一二四三號之電話中以
    新台幣（下同）五千元代價，販賣安非他命六小包（每包約一錢）予綽號「大箇
    呆」（或綽號大遊覽車）不詳姓名之成年女子，雙方並約定由綽號「大箇呆」前
    往丁○○在台南縣新化鎮中山一○○號之十九住處交付事先約定之第二級毒品安
    非他命。翌日（二十九日）該綽號「大箇呆」女子如約前往丁○○之台南縣新化
    鎮中山一○○號之十九住處取得安非他命（當日並未付款），嗣後則僅先支付其
    中之三千元現款予丁○○（尚欠二千元之餘款未付）後，再由丁○○將上開販賣
    毒品所得之三千元款項轉交予甲○○。甲○○、丁○○二人復於基於承上之共同
    犯販賣之第二級毒品安非他命之犯意聯絡，由黃禎祥（綽號順仔，另案判決）先
    於九十二年十二月三十日上午七時四十一分，在高雄市某處先以公共電話與甲○
    ○之0000000000號行動電話互相聯繫後，再由黃禎祥以安非他命每包
    一公斤四十五萬元代價販賣予甲○○，雙方並約定於九十二年一月二日在高雄市
    區交貨，嗣於九十二年一月二日上午十時許，甲○○駕車號五Ｆ─九五一五號自
    小客車前往高雄市左營區○○○路與明仁路口之麥當勞速食店前所約定之地點等
    候，並由黃禎祥將該五大包安非他命《每包重約一公斤，共計重約五公斤，除其
    中一包為甲○○、丁○○與丁○○之子陳國偉（綽號阿偉）及其友人施隆偉（綽
    號阿隆）共同以四十五萬元購買外（陳國偉、施隆偉部份，未經起訴），其餘四
    包則因黃禎祥住處日前遭搜索，而暫交由甲○○保管》分別預先包裝藏放在兩個
    禮盒內（各為一個為海苔及蛋捲禮盒）交予甲○○，復由甲○○將其中之蛋捲禮
    盒放置在駕駛座旁之右前座之腳踏墊處，另一海苔捲禮盒則放置在自小客車左後
    座腳踏墊處。甲○○隨後即駕上開車號五Ｆ─九五一五號自小客車先至台南縣新
    化鎮○○路一００號之十九搭載知情之丁○○後，二人再共同前往北部伺機販售
    牟利，嗣於同日下午二時二十分許，甲○○駕車行經國道一號中山高速公路新營
    收費站時，為警循線查獲，並分別自前開自小客車內右前座及左後座之腳墊上取
    出該五大包第二級毒品安非他命（含塑膠袋驗後共計淨重四千九百七十六點五公
    克）。
二、案經法務部調查局屏東縣調查站移送臺灣高雄地方法院檢察署偵查起訴。
    理  由
一、訊據被告甲○○對於右開時地所駕駛之自小客車內被查獲有第二級毒品安非他命
    五包並欲北上販賣等情，固供承在卷，惟辯稱：在此之前並未販賣給何其他的人
    云云。另被告丁○○則矢口否認涉有右揭犯行，辯稱：伊並不知情當時在車上藏
    放有安非他命，亦未有何販賣安非他命云云。惟查：
（一）被告甲○○於案發之際，經警在現場所查獲之安非他命五包中（每包重約一公
      斤），其中一包係由被告甲○○、丁○○與陳國偉（丁○○之子，綽號阿偉）
      共同以四十五萬元向另案被告黃禎祥購買之事實，此由臺灣高雄地方法院檢察
      署九十一年十二月四日核發並交由法務部屏東縣調查站監聽譯文（以下簡稱監
      聽譯文，雄檢楠監律第二號），其中譯文：（Ａ）被告甲○○與黃禎祥二人於
      九十一年十二月三十日上午七時四十一分之對談中，黃禎祥（綽號「阿順仔」
      ，後述）向甲○○表示你【四萬五】要不要下來拿（暗語）。被告甲○○答稱
      ：再二天哦。黃禎祥則稱：好，沒關係等語可知。而被告甲○○亦已於法務部
      屏東縣調查站之調查筆錄中表示：上開內容係因該綽號「阿順仔」欲以安非他
      命一公斤新台幣四十五萬元出售，然由於當時身上沒有足夠錢，才表示過兩天
      後才下去南部拿貨等語相符（參九十二年一月二十九日調查筆錄）。（Ｂ）其
      後被告甲○○隨即於當日上午十時二十四分許，以0000000000號行
      動電話與被告丁○○聯絡，並在電話中向丁○○表示「屏東」仔（即黃禎祥）
      問我要不要借四十五萬元（暗語，即以安非他命每公斤四十五萬元購買之意）
      ，並要看「猴囝仔」（陳國偉或施隆偉）有沒有拿錢進來．．．，我聯絡「細
      漢」（亦陳國偉）看看怎樣等語。被告丁○○則答稱：好。（Ｃ）同年十二月
      三十一日晚上八時三十五分，被告甲○○與則陳國偉對話中，被告甲○○向陳
      國偉表示：我現在就等你的錢。陳國偉則答稱：我知道，我就明天中午．．．
      。甲○○又稱：他（黃禎祥）跟我講，有東西要給我，叫我下去．．．，後面
      的要一手錢一手貨啦。陳國偉答稱：我知道，後面的我知道怎麼做。（Ｄ）被
      告甲○○與丁○○隨後於九十二年一月一日下午二時三十八分之對話中，被告
      丁○○向甲○○表示：已經講好了要拿【二塊（元）六】。（暗語係已聯絡好
      陳國偉要以二十六萬元購買半公斤之安非他命）。被告甲○○復答稱：叫我過
      去拿嗎？丁○○答稱：已經過去了，再一起去。甲○○稱：他（應指陳國偉或
      施隆偉）過來，是他要過來？丁○○示：（你）過來，還有錢放在這裏要給你
      啦！等語。核與被告被告甲○○於偵訊中所供之與陳國偉各購買半包之安非他
      命之數量及購買之金額相符（參九十二年二月十八日偵訊筆錄），顯見被告丁
      ○○亦負責聯絡陳國偉、施隆偉與甲○○一起購買各半公斤之安非他命（即一
      大包）事實，應確可認。另被告被告甲○○雖於審訊中改稱：當時買兩公斤（
      兩包），但「阿順仔」（黃禎祥）拿五公斤過來，兩包價格是四十五萬元云云
      （參本院九十二年十月十五日審訊筆錄），然其此部分所供購買之數量及每公
      斤安非他命之價格，則核與九十二年二月十八日調查時所供及監聽內容購買之
      數量及金額均不相符，故被告甲○○於審訊之供詞自難採信，並此敘明。（Ｅ
      ）被告甲○○與黃禎祥於九十二年一月一日晚上六時五十八分對話中，被告甲
      ○○向黃禎祥稱：我差不多明天（一月二日上午）十點到你那裏。黃禎祥答稱
      ：好呀！被告甲○○又問稱：這樣，現在還有【那種】嗎？黃禎祥答稱：那不
      要．．．那不要問啦！甲○○答稱：好啦！顯見被告甲○○於案發前一晚間猶
      與黃禎祥聯繫翌日如何交易之事實，應可確認。（Ｆ）被告甲○○與陳國偉於
      九十二年一月二日上午八時十九分對談中，被告甲○○詢問陳國偉，施隆偉是
      否有匯錢給伊。陳國偉則答稱：沒有，要到（當日）中午時再看看等語。被告
      甲○○則埋怨答稱：現在（一月二日早上）就要出門了，還要等到中午等語。
      並要陳國偉打電話給綽號「阿順仔」（黃禎祥），而陳國偉則向被告甲○○詢
      問綽號「阿順仔」之電話，被告甲○○答稱：0000000000號等語。
      又被告甲○○對事先已於九十一年十二月三十日與綽號「阿順仔」取得聯繫，
      雙方並約定於於九十二年一月二日上午十時許，由被告甲○○駕小客車前往高
      雄市左營區○○○路與明仁路口之麥當勞速食店等候交易之事實，業經迭次供
      承在卷，而黃禎祥亦供稱：0000000000號係其行動電話之號碼等語
      （參本院九十三年三月三日審判筆錄），核與被告甲○○與陳國偉當日上午對
      話如何與「阿順仔」聯絡之行動電話號碼相符。復有被告甲○○於九十二年一
      月二十九日調查筆錄中指認黃禎祥之彩色照片即為號「阿順仔」無訛，並有指
      認之照片在卷可稽，故被告甲○○於案發之際，在行經國道一號中山高速公路
      新營收費站時，為警查獲該五大包第二級毒品，應係由黃禎祥交付被告甲○○
      之事實，應可確認。故被告甲○○嗣後改稱：「阿順仔」並不是黃禎祥云云，
      應屬事後迴護之詞，顯無足採。
（二）又被告丁○○於案發時經查獲之前，其因身體不舒服，而半躺在自小客車後座
      之事實，業據查獲當時之員警吳盈慶證述在卷，並證稱：我們把甲○○攔下來
      之後告訴他，該部車子有被通報，希望他們配合，當時我們看到他車上尚有許
      多禮盒，一共有五個，右前座座椅下有查到一個喜年來蛋捲禮盒，我們就叫甲
      ○○把該喜年來禮盒拿下車，我問他裡面有什麼東西，甲○○就說是蛋捲，我
      們就叫甲○○把禮盒打開，上面一盒是蛋捲，底下是報紙包起來的東西，打開
      來看是安非他命等語。復證稱：當時現場照（片）的，蛋捲禮盒放在右前座，
      海苔禮盒放在後面．．．（後座）棉被跟行李是放在椅子上，禮盒放在（左後
      座）腳踏墊上等語。是被告丁○○於經警查獲前時，既半躺在自小客車後座，
      則不可能未見到，其置在車後座之腳踏墊之海苔禮盒。又參諸被告丁○○於案
      發前，曾與被告甲○○及其子陳國偉對於案發九十二年一月二日上午如何購買
      安非他命數量及交款有以暗語互相密切聯繫等情，業如前（一）（Ｂ）（Ｄ）
      部分所述，故被告丁○○空言否認知悉所載運之兩包禮盒內置有安非他命云云
      ，委無可採。又被告丁○○於案發之際，經警起初要其將坐在後座之行李拿出
      ，並打開海苔禮盒，被告丁○○曾加以拒絕之事實，業經被告供承在卷（參本
      院九十二年十月十五日審訊錄）。且被告甲○○亦供稱：當時丁○○可能知道
      其當天是要將安非他命帶回北部等語（參九十二年一月三日偵訊筆錄），是被
      告丁○○果真上車之際事先未知悉車上置有大量之安非他命，則何以會在警方
      起初要其打開禮盒之際，會有表示拒絕之理，復有警方現場拍攝之照片數幀在
      卷可按。另證人丙○○亦到庭證稱：因為他們（指）談話內容有談到交易毒品
      之數量．．．，從新化出發時我們已經有跟監，當時有請示檢察官是否要予以
      逮捕，檢察官說叫我們視情況判斷，後來甲○○從高速公路北上，本來要在新
      市收費站予以攔截，但時間上來不及，所以在新營收費站時，我們請國道四隊
      在他們繳費時攔下來等語（本院九十三年三月三月審判筆錄），且被告甲○○
      、丁○○對本院當庭播放之監聽對話內容均其二人對話之聲音等情，亦供承在
      卷，復有監聽譯本全文在卷可稽，足見被告丁○○與被告甲○○二人於案發當
      日欲將其所扣案之部分安非他命共同載至北部販賣之事實，已甚明確。又扣案
      之五包晶體業均經檢出安非他命陽性反應，此有法務部調查局檢驗通知書乙份
      附卷可佐（九十二年一月十日調科壹字第○九二○○○○五八五○號），且被
      告甲○○、丁○○二人均未曾有施用安非他命犯行，業經被告甲○○、丁○○
      供明在卷，足見被告甲○○、丁○○與陳國偉、施隆偉共同以四十五萬元代價
      購入該扣案安非他命中之其中一包（重約一公斤），被告二人對其中之半包安
      非他命（重約半公斤），係販入後欲再販售圖利之事實，已甚明確。
（三）又被告甲○○與丁○○二人於九十一年十二月二十八日十一時三十八分許，由
      綽號「大箇呆」播打甲○○之（○三七）八二一二四三號電話中，表示欲以五
      千元代價，購買安非他命並經被告甲○○同意販售之事實，此由被告甲○○與
      名「大箇呆」不詳姓名之成年女子二人在電話中之對話內容可明，而雙方並約
      定由綽號「大箇呆」前往丁○○在台南縣新化鎮中山一○○號之十九住處交付
      第二級毒品安非他命之事實，此由被告甲○○與丁○○於九十一年十二月二十
      九日晚上七時四十四分之對話中，被告甲○○向丁○○表示「對話中『大箇仔
      』說要借【五千】，你有借（暗語表示購買五千元之安非他命之意）她（指綽
      號「大箇呆」女子）？丁○○則答稱：有呀！【五千】借給她，不知道什時候
      才會還。被告甲○○隨後又問：她有拿去了？丁○○則答稱：還沒有。被告甲
      ○○又問：她何時要用？丁○○答稱：明天啦（即九十二年十二月二十九日）
      。其後被告甲○○又向丁○○表示不要讓她（綽號「大箇呆」）拖欠那麼久等
      語。其後被告二人於當晚九時三十分許，電話之對話中，被告甲○○對丁○○
      同意綽號「大箇呆」女子以欠款方式購買安非他命等情則表示頗為不滿。另被
      告甲○○與丁○○於九十一年十二月三十日晚上九時六分之對話中，被告甲○
      ○不斷向丁○○詢問綽號「大箇呆」是否有將日前購買安非他命欠款付清等情
      ，亦均有監聽譯本在卷可按，並經本院當庭遂一播放錄音內容，核與監聽錄音
      帶之內容相符。且被告甲○○與丁○○二人經對當庭所播放之監聽錄音容，亦
      供承均係其二人之對話聲音無訛。而被告甲○○於調查筆錄對上開監聽內容之
      有關販賣安非他命之暗語（珍珠粉或感冒藥等代表安非他命之意）及二人對話
      之緣由所供之情節，均已於調查中詳盡說明二人之對話內容（參九十二年一月
      二十九日調查筆錄），亦核與上開監聽內容情節相符。故被告甲○○與丁○○
      二人共同販賣安非他命予綽號「大箇呆」女子之事實，亦甚顯明。而被告甲○
      ○亦已供承丁○○曾將其中所販賣安非他命予「大箇呆」女子代價之五千元之
      其中三千元交付之事實，業經被告甲○○供承在卷（參同上日調查筆錄）。故
      該三千元應屬被告甲○○與丁○○二人共同販賣安非他命所得之事實，已堪確
      認。
（四）綜上所述，本件事證明確，被告甲○○與丁○○二人共同販賣安非他命之犯行
      ，洵堪認定。
二、核被告甲○○與丁○○二人所為係犯毒品危害防制條例罪第四條第二項之販賣第
    二級毒品罪。又被告二人先後二次販賣毒品犯行，時間緊接，方法一致，觸犯構
    成要件相同之罪名，顯係基於概括之犯意反覆為之，應依連續犯之規定，論以一
    罪。又除所犯無期徒刑外，不得加重其刑外。其餘所犯有期徒刑部分，加重其刑
    。而被告二人持有毒品部分之低度行為，應為販賣之高度行為所吸收不另論罪。
    又被告甲○○與丁○○二人間，有共同之犯意聯絡及行為分擔，應為共同正犯。
    另被告甲○○與丁○○雖與陳國偉、施隆偉共同向黃禎祥購入扣案之五包安非他
    命之其中一包，惟既尚未有何證據足資證明陳國偉及施隆偉對此半包安非他命部
    分係用來供販賣或自行施用，故於此部分尚無法認其二人對此部分與被告二人間
    販賣此部分之毒品，有何犯意之聯絡或行為之分擔，並此敘明。又毒品危害防制
    條例罪已於九十三年一月九日修正通過並已於公佈實施，其中毒品危害防制條例
    罪第四條第二項之販賣第二級毒品之條文內容及法定刑部分均未有修正，自應依
    修正後之毒品危害防制條例罪第四條第二項之規定論處。公訴意另以：被告甲○
    ○與丁○○二人自九十一年十月底起，先後多次分別以每半公斤二十萬元、二十
    一萬元或每公斤四十萬元、四十五萬元代價向黃禎祥購得第二級毒品後，轉交予
    「老范」、「阿隆」、「阿偉」及丁○○轉售予「大箇呆」等不詳姓名之人，因
    認被告甲○○此部亦涉有販賣第二級毒品罪云云。惟查綽號「阿偉」係被告丁○
    ○之子陳國偉，同時亦係被告甲○○之乾兒子（被告丁○○則常在電話中暱稱「
    細漢仔」），業經被告二人供承在卷（本院九十二年十一月二十五日審訊筆錄）
    。另綽號「阿隆」之人係為與陳國偉同住之友人施隆偉，亦經被告二人供明在卷
    ，核與上開電話監聽內容相符。且由上開監聽內容得知本案中扣案之安非他命五
    包中之其中一包（重約一公斤）係由被告甲○○與丁○○二人與陳國偉及施隆偉
    各購入半包（半公斤），並非由被告甲○○向黃禎祥購得後再轉交予「阿偉」（
    陳國偉）、「阿隆」（施隆偉）及丁○○轉售他人。另「大箇呆」之女子（被告
    二人在電話中又戲稱之為「大遊覽車」），係由被告二人共同販賣予該名女子等
    情，業如前述。又被告甲○○雖曾於偵訊中供承其自九十一年十月底起即向黃禎
    祥分別以購入半公斤或一公斤之安非他命予綽號「老范」等人再轉售他人牟利。
    然按被告之自白或共犯之自白，不得作為有罪判決之惟一證據，仍應調查其他必
    要之證據，以察是否與事實相符。刑事訟訴法第一百五十六條第二項定有明文。
    經查被告甲○○所供自九十一年十月起，曾販賣安非他命予「老范」部分，除其
    偵訊中自白外，遍查卷內並未有何其他證據足證資佐證。況上開之監聽日期係由
    九十一年十二月五日起迄九十二年一月三日止，此有臺灣高雄地方法院檢察署核
    發之通訊監察書（民國九十一年十二月四日雄楠檢律字第貳號通訊監察書）。亦
    無足資證明被告甲○○所供之販賣予「老范」之情節可供調查。故依前揭規定說
    明，被告甲○○此部分之罪證應有未足。惟公訴人認此部分，核與前揭有罪部分
    ，有連續犯關係，屬裁判上一罪，爰不另為無罪諭知。審酌被告甲○○與丁○○
    二人為同居關係，被告甲○○復認丁○○之子陳國偉為乾兒子（參九十二年一月
    三日偵訊筆錄），顯見二人平日關係甚為密切，而本次除向黃禎祥購得安非他命
    之數量重達半公斤外，復為其黃禎祥保管其餘之四包安非他命（每包重約一公斤
    ），故本案扣案之安非他命重量多達四千九百七十六公克餘，足見被告二人對社
    會風俗之危害之情節，難謂匪淺，況被告甲○○犯後多次供詞反覆且負責與黃禎
    祥聯絡購買毒品，其情節應屬較重，另被告丁○○犯後則未能坦承犯行，具未見
    其二人有何悔意，量刑本不宜從輕，惟念及被告二人所實際販出安非他命之次數
    不多等其他一切情狀，分別爰量處如主文所示之刑。扣案之安非他命係屬查獲之
    第二級毒品，應依修正後之毒品危害防制條例第十八條第一項沒收銷燬之。另二
    人共同販賣毒品安非他命所得之三千元（綽號「大箇呆」之女子僅支付之部分款
    項），則應依修正後之毒品危害防制條例罪第十九條第一項宣告沒收，如全部或
    一部不能沒收，以其二人財產抵償之。
據上論斷，應依刑事訴訟法第二百九十九條第一項前段、毒品危害防制條第四條第二
項、第十八條、第十九條第一項、刑法第十一條前段、第二十八條、第五十六條，判
決如主文。
本案經檢察官乙○○到庭執行職務。
中      華      民      國      九十三      年      三      月  二十六  日
                                  臺灣高雄地方法院刑事第五庭
                                      審判長  李 政 庭
                                      法  官  何 秀 燕
                                      法  官  蘇 雅 慧
右正本證明與原本無異。
如不服本判決，應於判決送達後十日內，向本院提出上訴狀。
                                      書記官  莊 正 岳
中      華      民      國      九十三      年      三      月  二十六  日
附錄本判決論罪之法條：
毒品危害防制條例第四條第二項
製造、運輸、販賣第二級毒品者，處無期徒刑或七年以上有期徒刑，得併科新臺幣七
百萬元以下罰金。
